【裁判字號】    97,上重更(三),36
【裁判日期】    971022
【裁判案由】    毒品危害防制條例等
【裁判全文】
臺灣高等法院臺中分院刑事判決    97年度上重更(三)字第36號
上  訴  人
即  被  告  乙○○
                    現羈押於臺灣臺中看守所
選任辯護人  陳武璋  律師
上列上訴人因違反毒品危害防制條例等案件，不服臺灣臺中地方
法院95年度重訴字第369號中華民國95年5月29日第一審判決（起
訴案號：臺灣臺中地方法院檢察署94年度偵字第20215、20733號
、95年度偵字第 61、434號），提起上訴，經判決後，由最高法
院第三次發回更審，本院判決如下：
    主  文
原判決關於乙○○部分撤銷。
乙○○共同連續販賣第一級毒品，處無期徒刑，褫奪公權終身；
扣案之第一級毒品海洛因（其中貳塊合計淨重陸佰玖拾伍點壹玖
公克；其中壹大包，內已分裝成玖小包，合計淨重佰拾陸點
零公克；其中肆包合計淨重陸拾點柒壹公克）、第二級毒品甲
基安非他命貳拾包（標示Ａ１壹包，驗餘重拾肆點伍陸公克
；標示Ａ２至Ａ２３貳拾貳包，驗前總毛重柒佰捌拾柒點零零公
克，應扣除包裝塑膠袋總重肆伍點玖零公克，其中Ａ２１壹包驗
餘重拾陸點伍貳公克），均沒收銷燬之；扣案之第一級毒品海
洛因空包裝（其中貳塊空包裝總重拾伍點陸零公克；其中壹大包
，內已分裝成玖小包，空包裝重捌點貳陸公克；其中肆包空包裝
重點壹零公克）、第二級毒品甲基安非他命包裝塑膠袋貳拾
包（標示Ａ１壹包重壹點柒零公克；標示Ａ２至Ａ２３貳拾貳包
重肆拾伍點玖零公克）、分裝夾鍊袋大包、海洛因磚壓縮模具
壹組、紅高梁貢糖包裝紙箱壹紙（內含塑膠袋壹個）、門號00
00000000號行動電話壹支（含 SIM卡）、不詳門號行動
電話支、立榮航空貨物封籤壹張，均沒收。販賣第一、二級毒
品之犯罪所得共計新臺幣捌拾玖萬元，由乙○○及共犯許順益、
不詳姓名年籍成年男子連帶沒收，如全部或一部不能沒收時，以
其等財產連帶抵償之。
    事  實
一、緣乙○○與許順益（由原審另行審理）係親密男女朋友關係
    ；王賜暖（本案犯行業經原審判處罪刑確定）與甲○○亦係
    親密男女朋友關係。又丁○○與鄭進勇（由原審另行審理）
    2 人為好友。王賜暖、甲○○、丁○○、鄭進勇等人均稱乙○○「嫂子」。許順益、乙○○、丁○○、鄭進勇、某姓名
    年籍不詳綽號「阿鋒」之成年男子、及另一姓名年籍不詳之
    成年男子等人，均明知第一級毒品海洛因（以下稱海洛因）
    、第二級毒品甲基安非他命（丁○○等人均誤稱為安非他命
    ，以下均以甲基安非他命稱之）係分屬毒品危害防制條例第
    2條第2項第1款、第2款所規定之第一級、第二級毒品，且係
    行政院依懲治走私條例公告之「管制物品項目及其數額」甲
    項第四款所列之管制進出口物品，不得非法販賣、私運，詎
    其等竟基於營利之意圖而分別有如下之不法犯行：
  (一)許順益因另案通緝逃亡至中國大陸之故，在該地取得海洛因
    、甲基安非他命之買賣、運輸管道，乃與乙○○、丁○○、
    鄭進勇、某姓名年籍不詳綽號「阿鋒」之成年男子等人，共
    同基於運輸海洛因、甲基安非他命至臺灣地區之犯意聯絡，
    於民國（下同）94年12月 3日前，由乙○○、丁○○、鄭進
    勇3 人以俗稱「小三通」之方式，陸續至中國大陸廈門地區
    與許順益會合，並達成共同運輸海洛因、甲基安非他命之協
    議。其等協議內容係由許順益在中國大陸向姓名年籍不詳之
    成年人，分別取得海洛因、甲基安非他命後，再安排漁船夾
    藏海洛因或甲基安非他命運輸至福建省金門縣之慈湖附近沿
    海地區丟包，或以其他不詳方式私運至金門縣，續由丁○○
    、鄭進勇利用居住金門縣地利之便，至該處海邊等地拿取，
    取得後分裝妥當，再由丁○○及鄭進勇 2人由金門縣搭機攜
    帶至臺中縣清泉崗機場方式，將走私並分裝完成之毒品交運
    至臺中市予乙○○，以供許順益、乙○○ 2人在臺中縣、市
    地區販賣；事成後，丁○○、鄭進勇 2人可得報酬新臺幣（
    下同）1百萬元。
  (二)丁○○乃依上開共同謀議，至金門慈湖海邊拾取許順益委託
    不詳漁船上年籍不詳綽號「阿鋒」之成年男子丟包走私之甲
    基安非他命一大包；鄭進勇則在金門地區自年籍不詳綽號「
    阿鋒」之成年男子處，取得許順益以不詳方式走私海洛因 2
    塊（合計淨重695.19公克，空包裝總重 15.60公克），並持
    回金門縣金沙鎮浦邊31號租屋處內藏放。另許順益亦約在同
    一時間，自中國大陸地區以不詳方式走私海洛因至臺中市，
    於94年12月 9日18時許前，由乙○○親自收取。丁○○、鄭
    進勇先於94年12月 9日19時許，在金門地區將甲基安非他命
    分裝藏置於紅高粱貢糖紙箱內（其餘海洛因則藏置於金門縣
    鄭進勇租屋處等待許順益之指示再運送至臺中市），隨即搭
    乘立榮航空公司之班機將甲基安非他命運輸至臺中清泉崗機
    場，續搭計程車至臺中市○○路 ○段15號10樓之12處與乙○○會合。乙○○則攜帶部分先前已以不詳方式運至之海洛因
    ，持往臺中市○區○○路 3號之雅典商務旅館內，由乙○○
    租用，丁○○暫墊付住宿費用 3千元之505號、305號房間，
    在該處房間等待甲○○、王賜暖等販毒者前來購買。
  (三)自94年 9月、10月間某日起，乙○○與許順益及不詳姓名年
    籍之成年男子，共同基於販賣海洛因、甲基安非他命以營利
    之概括犯意聯絡，以門號0000000000、0000000000、000000
    0000號等行動電話接受甲○○等人購買毒品者之電話訂購，
    並約定地點，以海洛因每包新台幣（下同）15萬至18萬元不
    等價格、甲基安非他命每包5萬至8萬元不等價格，在臺中市
    ○○路、國道一號斗南交流道附近等地區將海洛因、甲基安
    非他命販賣予甲○○等人。許順益、乙○○及上述不詳姓名
    年籍之成年男子以上開方式，在前揭期間內，共同販賣海洛
    因及甲基安非他命之情形如下：
  1.自94年10月間某日起，至同年12月 9日前止，在臺中市○○
    路某處，由乙○○承前述概括共同犯意聯絡，以毒品海洛因
    每包15萬元、18萬元之價格，售予甲○○各乙次，共計得款
    33萬元。
  2.自94年9月、10月間某日起，至同年12月9日前止，在國道一
    號斗南交流道附近，某不詳姓名、年籍之成年男子承上述概
    括共同犯意聯絡，以海洛因每包 5至10萬元不等之金額，售
    予甲○○ 4次海洛因，共計得款25萬元（以有利被告方式計
    算，3次 5萬元，1次10萬元）。另於上開期間之某次，在同
    上地點，承前述共同販賣第二級毒品甲基安非他命之概括犯
    意聯絡，以數量不詳甲基安非他命15萬元之價格，售予甲○○1次，得款15萬元。
  3.於94年12月9日21時許，在臺中市○區○○路3號之雅典旅館
    305 號房內，由乙○○承前述概括共同犯意聯絡，售予甲○○甲基安非他命3包（其中2包為 5萬元，1包為6萬元），共
    得款16萬元。另承前之共同概括犯意聯絡，乙○○又再售予
    甲○○海洛因1包（原重量不詳，被查獲時淨重37.43公克，
    空包裝重1.97公克），此此部分雖已交付，但因價格尚未約
    定，致乙○○尚未取得甲○○交付之價款。
二、許順益、王賜暖、甲○○、丁○○、鄭進勇等人上開運輸、
    販賣毒品之行為，為臺灣臺中地方法院檢察署檢察官偵辦其
    他毒品案查得部分跡證，指揮海巡署中部地區巡防局臺中機
    動查緝隊、臺中縣警察局豐原分局、烏日分局員警組專案小
    組實施監控之後，經檢察官之指揮執行逕行搜索：
  (一)先於94年12月9日22時02分許，在臺中市○區○○路3號雅典
    商務旅館門口，逮捕甫交易毒品完成之甲○○、王賜暖2 人
    ，並查獲甲○○於同日晚上先前向乙○○所購得尚未全部賣
    出之海洛因1包（淨重37.43公克，空包裝重1.97公克）及於
    同日晚上先前向乙○○所購得 3包甲基安非他命扣減而尚未
    賣出之甲基安非他命1包（淨重34.61公克，包裝塑膠袋重1.
    70公克）。
  (二)旋又經檢察官之指揮執行逕行搜索，而在雅典商務旅館 305
    號房內查獲乙○○與丁○○，並扣得(1)許順益、丁○○、鄭
    進勇、乙○○等人持有並已分裝好之甲基安非他命 1大包（
    內已分裝成22小包，總毛重787公克，包裝塑膠袋總重45.90
    公克）；(2)乙○○、許順益及某不詳姓名、年籍之成年男子
    共同持有之海洛因1大包（分裝成9小包，合計淨重336.30公
    克，空包裝重8.26公克）；(3)王賜暖、甲○○共同持有而經
    王賜暖丟掉於地板之海洛因1包（淨重22.25公克，空包裝重
    1.06公克）；(4)乙○○所有供聯繫毒品交易用之不詳門號行
    動電話1支、現金15萬7千元、私人帳冊 1本；(5)丁○○所有
    之甲基安非他命吸食器1個、供聯繫運輸毒品用之門號00000
    00000號行動電話1支（含SIM卡）不詳門號行動電話1支、供
    運輸甲基安非他命用之立榮航空貨物封籤 1張等物；(6)嗣又
    在505 號房內逮捕鄭進勇，並扣得其所有供聯繫運輸毒品用
    之不詳門號行動電話 1支、供運送甲基安非他命所用之紅高
    粱貢糖紙箱1個（內含塑膠袋1個）。
  (三)前開專案小組於同年12月10日15時30分許，將丁○○、鄭進
    勇、乙○○、甲○○解送臺灣臺中地方法院檢察署並經檢察
    官訊問後，發現乙○○另藏有毒品在臺中市○○路○段15 號
    10樓之12租屋處，於向臺灣彰化地方法院聲請羈押獲准後，
    指揮臺中縣警察局烏日分局將乙○○帶出續行追查，並在其
    同意下進行搜索，於同日23時許，在前開租屋處扣得第一級
    毒品海洛因4包（合計淨重60.71公克，空包裝重3.10公克）
    、分裝夾鍊袋3大包、海洛因磚壓縮模具1組等物。
  (四)丁○○在被羈押後，主動供承上游提供毒品來源之許順益、
    乙○○前揭犯行。丁○○並在檢警未發覺其運輸海洛因之犯
    行前，自首許順益、乙○○、鄭進勇及其等，在鄭進勇位於
    金門縣金沙鎮浦邊31號租屋處內，尚藏放已自中國大陸地區
    以不詳方式運輸至金門縣，等待時機運送至臺灣地區予乙○○之海洛因2塊（合計淨重695.19公克，空包裝總重15.60公
    克）。經臺灣臺中地方法院檢察署檢察官於94年12月17日上
    午11時20分許，指揮海巡署中部地區巡防局臺中機動查緝隊
    、金門機動查緝隊、臺中縣警察局豐原分局、金門縣警察局
    刑警隊員警前往查緝，並扣得上開海洛因2塊。
三、案經臺灣臺中地方法院檢察署檢察官指揮海岸巡防署中部地
    區巡防局臺中機動查緝隊、金門機動查緝隊、臺中縣警察局
    豐原分局、烏日分局、金門縣警察局刑警隊員警組成專案小
    組偵查起訴。
    理  由
壹、程序方面
一、按被告以外之人於偵查中向檢察官所為之陳述，除顯有不可
    信之情況者外，得為證據。被告以外之人於審判中因所在不
    明而無法傳喚，其於司法警察調查中所為之陳述，經證明具
    有可信之特別情況，且為證明犯罪事實之存否所必要者，得
    為證據，刑事訴訟法第159條之1第2項、第159條之3第3款分
    別定有明文。本案上訴人即被告（下稱被告）乙○○於原審
    聲請傳喚共同被告鄭進勇為證，茲鄭進勇因所在不明，經原
    審傳拘未到，且參諸鄭進勇警詢筆錄，並無遭受強暴、脅迫
    、利誘、詐欺、疲勞訊問、違法羈押或其他不正之方法以取
    供所為之陳述，再其製作程序與刑事訴訟法規定，並不相違
    背，已具可信之情況；又其於檢察官訊問時之陳述，經以證
    人身分命其具結，其製作程序於法無違，亦無不可信之處，
    參諸前揭規定，本院自均得以之為證據。
二、本案共同被告王賜暖、丁○○、甲○○等人分別於警訊、偵
    查及原審陳述，雖係以被告身分所為之陳述，惟就其等上開
    陳述涉及本案其他被告部分之內容，原審業於審理期日以證
    人身分加以傳喚訊問，並經其他被告及其等辯護人行使反對
    詰問權，是以，同案被告丁○○、甲○○及王賜暖等人於己
    所涉案件中所為之上開陳述，及於檢察官聲請羈押經原審法
    院另案訊問時所為之陳述，自均得採為認定本案被告乙○○
    犯罪事實之證據。上揭同案被告等於警訊、偵查、原審及本
    院前審訊問時之供述，並無遭受強暴、脅迫、利誘、詐欺、
    疲勞訊問、違法羈押或其他不正之方法以取供之情形，且並
    無違反渠等自由意志而為陳述之情形存在，亦無顯有不可信
    之情況，復為證明犯罪事實存否所必要，依刑事訴訟法第15
    9條之1第 2項、第159之2之規定，自得採為認定被告乙○○
    犯罪事實之證據。
貳、實體方面：
一、訊據被告乙○○，雖坦承有於94年12月 9日被警查獲之前，
    有收受王賜暖交付之16萬元，亦坦承有在雅典商務旅館被警
    查獲上開扣案物品等之事實。惟矢口否認其有公訴人所指訴
    之上開犯行；其於本院歷次審理時辯稱：王賜暖交付16萬元
    是說要交給許順益，伊不知用途，另許順益連絡交易毒品之
    過程，自始至終均不願讓伊參與，94年12月 9日伊係與丁○○、鄭進勇搭乘不同班機從金門至清泉崗機場，即係許順益
    為保護伊所作之安排，丁○○係立於接近自首及污點證人之
    身分，所為不利於伊之供述對其有反射利益，利害互有衝突
    ，不足據以認定伊與丁○○、鄭進勇等人有運輸海洛因及安
    非他命毒品之協議；另甲○○所指在斗南交流道交易毒品五
    次，均係許順益直接與甲○○聯絡並指派他人前往交易，伊
    均不知情，亦未參與；又在94年12月 9日晚上在雅典商務旅
    館305號房內，甲○○係請王賜暖上樓拿取3包安非他命，其
    等已事先和許順益聯絡交易內容，伊與王賜暖均係被利用之
    工具，甲○○身上被查獲之海洛因係其自行拿取，並未交付
    任何款項，價格則係甲○○與許順益約定，伊並不知情，另
    王賜暖雖曾證稱甲○○購買毒品之過程，其有多次在場，其
    中 2次係在向上路口向伊購得，各付款15萬元及18萬元等語
    ，但王賜暖亦證稱並未親眼目睹，係聽聞自甲○○之告知，
    而甲○○則證稱海洛因及安非他命均係與許順益聯絡交易地
    點及價格，足證王賜暖所言亦屬傳聞證據，不足為不利於伊
    之認定；伊並無公訴人所指訴之犯行，應不為罪等語。
二、經查：
  (一)同案被告丁○○於警訊、偵查中證稱：伊係受許順益之指示
    攜帶自金門取得漁船丟包之甲基安非他命（丁○○雖稱係安
    非他命，惟經鑑驗結果為甲基安非他命，參內政部警政署刑
    事警察局《下稱刑事警察局》94年12月22日刑鑑字第094019
    2081號鑑定書，附於偵字第20215號偵查卷第145頁，以下均
    以鑑定結果稱甲基安非他命）前往臺中市交付與被告乙○○
    ，事成可取得一定金額之代價（原稱30萬元，其自首並扣得
    海洛因磚後改稱1百萬元），且在雅典商務旅館305號房自伊
    所有黑色皮包扣得之海洛因係乙○○自皮包內取出後分裝，
    由被告乙○○置入上開皮包的等語（見警局卷第16頁以下）
    。又證稱：後來甲○○及他女友至雅典商務旅館向被告乙○○買毒品，另外還有其他人以電話約，要去買毒品，伊不知
    甲基安非他命及海洛因之代價，但有看到甲○○當場給被告
    乙○○錢等語（見偵字第 20215號偵查卷第44頁）。及「（
    問：警方人員至福建省金門縣浦邊31號住宅起獲之海洛因毒
    品 2大塊何人所有？）為許順益所有。（問：為何許順益所
    有之海洛因會放置在該處？）是許順益叫一個『阿鋒』之男
    子，將2塊海因及4公斤安非他命，交給鄭進勇。……我係由
    許順益電話給我，告訴我他已將上述毒品交給阿鋒，再叫阿
    鋒交給鄭進勇」等語明確（見偵字第20215號偵查卷第125、
    126 頁），可見「阿鋒」除參與運輸海洛因之外，亦參與運
    輸甲基安非他命；再於偵查中證稱：警訊內容實在，甲基安
    非他命是被告乙○○之同居人（即許順益）叫伊從金門送過
    來，被告乙○○之同居人（即許順益）現在大陸，毒品送過
    來被告乙○○會接貨，毒品是被告乙○○之同居人（即許順
    益）聯絡魚船，叫伊去金門慈湖海邊接貨，魚船會丟包，在
    94 年12月3日中午11時到1時之間丟包，我自己1人去檢，昨
    天上午被告乙○○之同居人（即許順益）聯絡伊拿過來臺灣
    ，被告乙○○也有跟伊聯絡約定地點，伊於94年12月 9日先
    將甲基安非他命先運回臺灣交給被告乙○○，另 2塊在金門
    查扣之海洛因磚預計下次運回臺灣交給被告乙○○等語。又
    於原審證稱：94年12月 9日在金門搭機來臺中時，被告乙○○人已在臺中，當天下了飛機之後，伊馬上打電話給許順益
    ，許順益要伊打電話給被告乙○○，之後伊就打給被告乙○○，她要伊到她向上路居住處樓下等候她，伊就與鄭進勇一
    起搭乘計程車到被告乙○○住處樓下等她，後來先上去被告
    乙○○住處，之後就過去雅典商務旅館；12月 9日當天晚上
    被告乙○○一進去旅館 305號房時，王賜暖要被告乙○○先
    拿貨給她，說有人在樓下等，等一下回頭再拿錢給被告乙○○；被告乙○○就拿 3包甲基安非他命給王賜暖，王賜暖就
    將3 包甲基安非他命帶出飯店，之後與甲○○一起回來飯店
    ，就還了 1包甲基安非他命給被告乙○○；確定王賜暖拿走
    的就是甲基安非他命，這些甲基安非他命就是伊從金門帶過
    來的；王賜暖交給被告乙○○的十幾萬元，被告乙○○算一
    算之後，拿了 3千元給伊，其餘的她放在袋子裡面；甲○○
    取走海洛因、甲基安非他命時，甲○○要跟被告乙○○拿數
    量較多的海洛因，但是被告乙○○回稱海洛因沒有那麼多，
    且還有別人要，甲基安非他命數量比較多，要他拿多一點甲
    基安非他命；甲○○就打電話給別人聯絡，聯絡的內容就是
    轉述被告乙○○的話，後來談不攏，甲○○就拿甲基安非他
    命、海洛因各拿 1包下樓，之後就聽到警方的聲音；他拿的
    甲基安非他命、海洛因包裝方式是以透明塑膠袋包裝；從外
    觀上可看出海洛因就是白色的塊狀物體，甲基安非他命則是
    半透明之顆粒狀物體等語（見原審卷三第 155頁以下）。而
    於本院本審審理時復結證稱：「阿鋒」有參與運輸甲基安非
    他命等語。足認被告乙○○確有與上揭人等就如事實欄所載
    運輸第一級毒品海洛因與運輸第二級毒品甲基安非他命之模
    式進行商議。
  (二)證人鄭進勇於警詢證稱：伊與丁○○一同至臺中清泉崗機場
    後即共同搭乘計程車與被告乙○○見面，隨即由被告乙○○
    帶至雅典商務旅館等語（見警局卷第22頁），又於警詢證稱
    ：在 305號房扣得之海洛因是被告乙○○自皮包取出的，隨
    後有人按門鈴，被告乙○○就開門該一男一女（經查為甲○○及王賜暖）進來（見警局卷第21頁）。又於偵查中證稱：
    扣案之毒品我只知道被告乙○○有份，一男一女進來向被告
    乙○○買毒品，因為他們一進來就很急將錢拿給被告乙○○
    ，看樣子想要買毒品等語（見偵字第20215號偵查卷第54、
    55 頁）。
  (三)同案被告甲○○於警詢及偵查中證稱：在雅典商務旅館為警
    查獲之2包海洛因，1包甲基安非他命係向綽號「嫂仔」之被
    告乙○○購得，價格還沒談定，伊大陸的朋友綽號「兄仔」
    之許順益打電話告知伊去被告乙○○家裏那邊，見面後她叫
    伊到雅典商務旅館305號房去拿毒品等語（見豐原分局卷第3
    頁；偵字第 20215號偵查卷第47頁）。又於原審證稱：查獲
    前一天或當天伊打電話給許順富、盧俊佑，詢問他們是否需
    要甲基安非他命，約在取貨地點的附近；因為伊有以電話與
    許順益聯絡，許順益他說這次的甲基安非他命比較多，要伊
    幫他消掉；許順益要伊找被告乙○○，伊就要王賜暖跟他們
    上去樓上，拿 3包甲基安非他命；價錢伊是跟許順益談的，
    價格是他決定的；伊賣出 2包，拿到錢之後，伊就與王賜暖
    上樓轉交給被告乙○○，交了16萬元；王賜暖身上的海洛因
    也是跟被告乙○○拿的。在伊身上查獲的是在雅典拿的，另
    外在王賜暖身上查獲的則是在斗南交流道拿的；伊跟她說許
    順益要伊跟她拿，伊有跟許順益講過，這次伊幫他賣甲基安
    非他命，要他將海洛因算伊便宜一點；該包海洛因，價格還
    沒有談妥，因為伊有幫他賣甲基安非他命，被告乙○○就將
    海洛因交給伊；交給被告乙○○的16萬元，就是販賣甲基安
    非他命的錢。在電話中跟許順益談到海洛因的事情，他要伊
    去斗南交流道找 1個年輕人拿，拿過4次海絡因，1次甲基安
    非他命，海洛因部分每次交付 5至10萬元不等，甲基安非他
    命交給對方15萬元等語（見原審卷四第182至201頁）。則可
    認定被告乙○○於94年9月間起至94年12月9日前販售毒品交
    易，其中 1次販售海洛因予甲○○，亦同時一併出售甲基安
    非他命。另依證人甲○○於本院本審審理時明確所證述：被
    查獲當天是向被告購買三包合計十六萬元之甲基安非他命等
    語，亦堪認證人甲○○於94年12月 9日當晚被查獲前確共計
    向被告乙○○購買三包合計十六萬元之甲基安非他命無訛。
  (四)同案被告王賜暖於警詢證稱：在雅典商務旅館查獲之毒品是
    甲○○與被告乙○○接洽的，前往雅典商務旅館是因為甲○○說要去跟被告乙○○談扣案之白色物品（海洛因、甲基安
    非他命）價錢，甲○○所販賣之海洛因及甲基安非他命都是
    聯絡被告乙○○後才有的等語（見警局卷第25至30頁）。於
    偵查中證稱：當天甲○○跟伊說他已經跟被告乙○○聯絡好
    了，叫伊跟她一起去她位於五權路附近的家，甲○○叫伊進
    去她家，伊進去後被告乙○○拿了一個袋子給伊，叫伊等一
    下，袋子裡面有1條塑膠管，很多空袋子，後來看到2個當天
    被抓的男生，他們說不要在那裡，要到外面，後來到雅典商
    務旅館，嫂子叫伊到五樓另一個房間等候；一直等都等不到
    ，後來我就想回去了，乙○○就過來叫我將車上的袋子給她
    ，伊叫跑下去拿，拿到袋子後到三樓交給嫂子，嫂子就拿 3
    包硬硬的像冰糖的東西給伊，並叫伊拿下去；伊拿給甲○○
    之後，伊就坐在車上，行駛一段路沒有多久他就路邊停車，
    許順富就進入伊等車內，坐在後座；盧俊佑是許順富走了之
    後，開到加油站才見到；當晚除了見到盧俊佑及許順富之外
    ，還有見到「阿妹仔」，也就是陳蘭宜；伊從盧俊佑車上回
    來之後，她就在甲○○車上；盧俊佑是伊拿到錢交給甲○○
    ，許順富、陳蘭宜則是在車上將錢給甲○○，甲○○將錢交
    給伊，伊有看到許順富、陳蘭宜交錢給甲○○的過程；甲○○有要伊算，算一算是16萬 9千元；甲○○要伊交16萬元給
    被告乙○○等語（見偵字第 20215號偵查卷第97、98頁）。
    又於原審法院證稱：當晚伊身上查獲的海洛因，是甲○○向
    被告乙○○買來吃的，甲○○放在伊身上，該包海洛因不是
    當晚買的，是很多天前買的；該次交易當時伊有在場價錢如
    何伊不知道，伊人在車上，甲○○則走進別人的車上。地點
    在高速公路西螺附近；甲○○到何人的車上，伊沒有看到，
    因為那是晚上；甲○○跟伊說向被告乙○○買海洛因，他說
    他跟許順益聯絡好，被告乙○○叫人拿給他；除了在高速公
    路西螺這個地點之外，有1、2次是在市區交易過毒品，但是
    伊不在場，他都會帶伊去麥當勞等，之後他再來載伊；伊不
    知道詳細地點。甲○○去之後，回來就有東西吃了；白白的
    ，抽香煙那種。甲○○買毒品的過程，伊在場的很多次，陸
    陸續續很多次，沒有統計。其中有 2次交易有碰到被告乙○○；該2次不包括在雅典商務旅館被查獲的那次，該2次交易
    的地點在向上路樓下的路口。交易的內容就是白白的 1小包
    裝的物品；該2次甲○○有交錢給被告乙○○，該2次交易交
    付的款項分別為15萬元、18萬元（見原審卷四第202至215頁
    ）。
  (五)上開各證人所述內容，雖細節略有不同，惟就案發過程，其
    間不僅就各自參與部分供述詳實，且銜接過程亦無顯著出入
    矛盾之處。其中，共同被告丁○○所指運輸海洛因、甲基安
    非他命之協議部分，其主要雖係與被告乙○○之同居人許順
    益聯繫，但被告乙○○既有在臺負責與丁○○約定聯絡收受
    毒品之地點，並負責給付丁○○等人運送毒品之代價，再綜
    合上開證人之證詞，可知被告乙○○於本案案發之前確曾前
    往廈門與共同被告許順益會合，自廈門經金門返回臺中住居
    處後，丁○○及鄭進勇即攜帶大量甲基安非他命自金門搭機
    前往其上開住處與其會合，隨後，甲○○即偕同王賜暖前往
    其上開住處，擬向其購買海洛因及甲基安非他命，而眾人亦
    隨即前往雅典商務旅館再次會合，由被告乙○○以丁○○名
    義租用 2間不同樓層之房間以供置放及交易毒品，足證被告
    乙○○亦有參與上開運輸（及私運）第一、二級毒品之犯意
    聯絡及行為分擔，情甚顯然。而共同被告丁○○之上開不利
    於被告乙○○之證詞，既有本案在雅典商務旅館所查扣之上
    開扣案物品可資佐證，自堪信為真正。另外，被告乙○○參
    與販入大量之海洛因及甲基安非他命，已堪認定有與許順益
    等人共同販賣營利之犯意與行為，且就被告乙○○參與販賣
    第一、二級毒品部分，除共同被告甲○○及王賜暖之證詞外
    ，部分情節亦有本案共同被告丁○○之供述與證詞可資佐證
    。再甲○○推由王賜暖前往該處取得甲基安非他命後，隨即
    持往出售予案外人許順富、盧俊佑、陳蘭宜等人，並將出售
    甲基安非他命所得款項16萬元交與被告乙○○，被告乙○○
    並取出其中之 3千元交付予丁○○，以抵償其先行墊付之雅
    典商務旅館住宿費用，上開各情除有甲○○、王賜暖、丁○○之供述與證詞可資佐證。而被告乙○○亦坦承有向甲○○
    收取16萬元；足見被告乙○○不僅明確知悉許順益與「阿鋒
    」成年男子、丁○○、鄭進勇間之運輸毒品情事，且居間分
    裝毒品、聯絡下游之販毒者甲○○，交付毒品予其等以供販
    售與更下游之購毒者。
  (六)本案未售出而經扣案之甲基安非他命22包即重達 787公克，
    加上自同案被告甲○○甫自被告乙○○處取得而經扣案之 1
    包 36.31公克，合計重量即達高達823.31公克（見刑事警察
    局94年12月22日刑鑑字第0940192081號鑑定書，附於偵字第
    20215號偵查卷第145頁）。另毒品海洛因計：(1)在甲○○身
    上處扣得甫購自被告乙○○處之海洛因1包（淨重37.43公克
    ，空包裝重1.97公克）、先前購得而經王賜暖丟於 305號房
    內地板上面被警查獲之海洛因1包（淨重22.25公克，空包裝
    重1.06公克）。(2)在 305號房內查扣被告乙○○持有之海洛
    因1大包（已分裝成9小包，合計淨重336.30公克，空包裝重
    8.26公克）。(3)在被告乙○○前開租屋處扣得海洛因 4包（
    合計淨重60.71公克，空包裝重 3.10公克），合計淨重亦高
    達434.44公克（見法務部調查局《下稱調查局》鑑定通知書
    95年2月14日調科壹字第120017327號、95年3月3日調科壹字
    第120017347號、95年3月9日調科壹字第120017338號；分附
    於原審卷一第192頁、卷三第 69、80頁）。而人體對於海洛
    因、甲基安非他命之攝取量有一定之限制，海洛因之最低致
    死劑量約為2百毫克，甲基安非他命約為1克；再臺灣地區氣
    候溫熱潮濕，易導致海洛因降解，甲基安非他命則有揮發之
    可能，其保存不易（見原審卷五第85頁以下，行政院衛生署
    管制藥品管理局函示意見）；被告乙○○被警查扣之毒品數
    量龐大，絕非一般施用毒品者短期所需而持有之數量。且扣
    案之甲基安非他命分裝成23包，每包毛重約在36.01 公克至
    39.2公克之間，海洛因則分裝成10小包，每包約在37.3公克
    至39.5公克之間（見豐原分局卷第32頁以下之扣押物品目錄
    表記載內容）、上開包裝重量即約在 1台兩左右，其不僅仍
    在被告乙○○控制下之重量為數據，即甫為甲○○取走之甲
    基安非他命、海洛因之重量亦約同此重量；佐以丁○○所述
    被告乙○○尚在電話約其他人前來，及甲○○電話告知其他
    人海洛因數量較少，甲基安非他命數量較多等情形；足見該
    毒品分裝之目的即在分售。而按所謂販賣行為，並不以販入
    之後復行賣出為要件，祇要以營利為目的，將毒品購入或賣
    出，有一於此，其犯罪即為完成。本案依上揭扣案之毒品海
    洛因、甲基安非他命數量、分裝情形，被告乙○○應係以販
    賣營利之目的而取得系爭毒品，要非如其所辯稱為不知情之
    收受毒品者。被告乙○○雖辯稱：在雅典商務旅館扣得之毒
    品海洛因為案外人徐國欽以包裝方式所交付予伊，伊打開後
    始知是毒品云云，然徐國欽經原審傳拘無著，無從證明被告
    乙○○所述為真，且參諸證人丁○○、鄭進勇所述，被告乙○○在雅典商務旅館 305號房有取出海洛因、甲基安非他命
    交付與王賜暖、甲○○，並由其等手中收取出售甲基安非他
    命價款16萬元之現金之動作，另甲○○亦證述稱其前往該處
    目的無他，即為購買毒品，足見被告乙○○辯稱其不知情云
    云，不足採信。
  (七)被告乙○○雖復於原審辯稱：自其租住處扣得之海洛因、分
    裝夾鏈袋、壓縮模具為許順益之前留下云云，然而，許順益
    自94年 2月間即為臺灣臺中地方法院檢察署發佈通緝（見臺
    灣高等法院許順益前案紀錄表，原審卷一第31頁），足見許
    順益至少在94年 2月間以前即行蹤不明，距本案查獲之94年
    12 月9日將近10個月之久，而查扣之海洛因僅以塑膠袋包裝
    ，並無以真空包裝或除濕機設備加以保存，許順益所留存之
    毒品海洛因其保存效果，當無仍如扣案毒品之乾燥，無垢之
    可能（見烏日分局卷第12頁毒品照片）。且被告乙○○偕同
    警方前往查扣該批毒品後，經警訊問時，亦自陳批毒品係許
    順益透過金門小三通模式走私至臺灣而後存放在該處（見同
    上卷第 1頁以下，被告乙○○94年12月11日調查筆錄），核
    與其所辯亦不相吻合。堪見其上開所辯，要屬卸責之詞，不
    足採信。是堪認本案扣得之海洛因確係許順益於案發前甫委
    由不詳姓名、年籍之成年人以不詳方式運輸至臺中市交付予
    被告乙○○無訛。又被告乙○○自甲○○、王賜暖二人處取
    得16萬元後，即取出其中 3千元交付被告丁○○，核與其為
    警查獲時扣得之現金15萬7千元相符；如甲○○等2人所交付
    之金錢，為擬託由被告乙○○攜至廈門交付許順益，以返還
    積欠之債務，被告乙○○斷無於取得該款之際隨即加以處分
    之可能。再佐以甲○○係以交付取自被告乙○○處之甲基安
    非他命予許順富、盧俊佑、陳蘭宜等人後取得價款，再轉交
    予被告乙○○等情節，更堪見該筆款項應非返還借款之用；
    是被告乙○○辯稱：該扣得款項是甲○○擬返還許順益云云
    ，顯不足採信。
  (八)關於被告乙○○販毒次數，綜合上開各證人所述及同案被告
    等人取得毒品之經過及持有狀態，認由被告乙○○負責出售
    交付之部分計，有如犯罪事實一之(三)之(1)(3)部分。至事實三
    之(三)之(2)部分，雖係由不詳姓名、年籍之成年男子所出售交
    付予甲○○，然依甲○○、王賜暖供述，及被告乙○○在尚
    未取得丁○○等人所擬交付之 2大塊海洛因前，即持有大量
    海洛因可供分售之情節觀之，該部分之毒品販賣行為顯仍為
    許順益、被告乙○○之共同連續犯行之一，其與許順益、該
    不詳姓名、年籍之成年男子間既有犯意聯絡，復有行為分擔
    ，是該部分海洛因雖非乙○○所親自交付，仍應認係被告共
    同販賣毒品犯行之一。此外，復有扣案之門號0000000000號
    行動電話1支（含SIM卡，為丁○○所有）、不詳門號行動電
    話 3支（為警查獲時分由被告乙○○、丁○○及鄭進勇各持
    有 1支）、各該行動電話通聯紀錄（原審卷外放證據）、通
    訊監聽譯文（見偵字第20215號偵查卷第29頁、第 73頁以下
    ；原審卷三第 125頁以下）、被告入出境紀錄（見豐原分局
    卷第74頁；原審卷一第79頁以下）、搜索扣押筆錄（見豐原
    分局卷第32頁；烏日分局卷第 5頁）、毒品海洛因、甲基安
    非他命、查緝現場照片（參同上卷，第69頁）、分裝夾鍊袋
    3大包、海洛因磚壓縮模具1組、紅高粱貢糖包裝紙箱 1紙（
    內含塑膠袋1個），現金15萬7千元等可憑。綜上證據，本案
    被告乙○○共同運輸、販賣第一、二級毒品之犯行，均堪認
    定。至於本院上訴前審依被告乙○○之選任辯護人之聲請，
    函查手機門號0000000000號於94年12月 9日17時至19時之間
    ，有無與境外撥打之通聯紀錄乙節，惟行動通信紀錄之保存
    期限為6個月，因而台灣大哥大股份有限公司於95年8月 2日
    函復本院上訴審，無法提供上開通聯紀錄（見本院95年度上
    重訴字第44號卷第129頁），亦敘明之。
  (九)我國查緝毒品之施用或販賣，一向執法甚嚴，對於販賣毒品
    者尤科以死刑或無期徒刑之重度刑責，又販賣毒品既係違法
    行為，當非可公然為之，亦無公定價格，且容易分裝並增減
    份量，而每次買賣之價量，可能隨時依雙方關係深淺、資力
    、需求量及對行情之認知、來源是否充裕、查緝是否嚴謹、
    購買者被查獲時供述購買對象之可能風險之評估等情形，而
    異其標準，非可一概而論；販賣之利得，除被告坦承犯行或
    價量俱臻明確外，委難察得實情，販賣之人從價差或量差中
    牟利之方式雖異，其意圖營利之販賣行為則同一。兼以毒品
    量微價高，販賣者率有暴利可圖，茍非意圖販賣營利，一般
    人焉有可能甘冒重度刑責而販賣毒品。被告乙○○雖矢口否
    認犯行，惟其若非可從中牟利，當無不辭辛勞往返廈門、金
    門、臺灣本島等地，甘冒刑責以運送毒品並轉售他人之可能
    ，足證被告乙○○主觀上具有營利之意圖至明。綜上所述，
    被告乙○○犯罪事證明確，犯行堪予認定，應依法論科。
三、被告乙○○行為後，原刑法第55條牽連犯及第56條連續犯之
    規定，業於94年2月2日修正公布刪除，並於95年7月1日施行
    ，惟被告乙○○所犯，合於修正前刑法第55條牽連犯及修正
    前刑法第56條連續犯之規定（均如後述），其上開犯行，因
    行為後新法業已刪除牽連犯及連續犯之規定，此刪除雖非犯
    罪構成要件之變更，但顯已影響行為人刑罰之法律效果，自
    屬法律有變更，依新法第2條第1項規定，比較新、舊法結果
    ，仍應適用較有利於被告行為時法律即舊法論以牽連犯及連
    續犯（最高法院95年第八次刑事庭會議決議參照）。又海洛
    因、甲基安非他命係毒品危害防制條例第2條第2項第1、2款
    規定之第一級、第二級毒品，且係行政院依懲治走私條例公
    告之「管制物品項目及其數額」甲項第四款所列之管制進出
    口物品，不得非法販賣、私運，上開屬管制物品之海洛因、
    甲基安非他命等毒品，係被告乙○○與共犯等人共同自大陸
    地區私運進入台灣地區，依懲治走私條例第12條之規定，論
    以準走私罪。故核被告乙○○所為，係犯毒品危害防制條例
    第4條第1項、第 2項之運輸、販賣第一級、第二級毒品罪，
    及懲治走私條例第12條、第2條第1項之私運管制物品進口罪
    等罪。被告乙○○持有第一、二級毒品之低度行為，已分別
    被其運輸、販賣第一、二級毒品之高度行為所吸收，均不另
    論罪。被告乙○○以一行為運輸第一毒品與私運管制物品進
    口，及以一行為運輸第二毒品與私運管制物品進口，均屬一
    行為觸犯二罪名之想像競合犯，均應依據刑法第55條想像競
    合犯之規定，各從一重分依運輸第一級毒品罪、及運輸第二
    級毒品罪處斷。又被告乙○○行為後，95年7月1日施刑之刑
    法雖已廢除修正前刑法第55條牽連犯及同法第56條連續犯之
    規定，惟被告乙○○上開開運輸第一、二級毒品之目的均在
    販賣，其既已完成私運入境後，復已著手販賣完成，就對於
    國人健康危害之程度而言，顯較諸單純運輸毒品之行為，與
    實害更為貼近，綜合前開情節以觀，自以販賣既遂之情節較
    重，則就其所犯之運輸第一、二級毒品罪及販賣第一、二級
    毒品罪，應合於修正前刑法第55條後段牽連犯之規定，應各
    從情節較重之販賣第一級、第二級毒品既遂罪處斷；又被告
    乙○○多次販賣第一級毒品之犯行，及多次販賣第二級毒品
    之犯行，其各自之犯罪時間緊接，方法相同，並各觸犯構成
    要件相同之罪名，顯皆係基於概括犯意為之，亦均合於修正
    前刑法第56條連續犯規定，應分別各論以一罪。此與現行刑
    法已廢除牽連犯與連續犯規定，致被告乙○○多次所犯應該
    個別論罪之情形相互比較，顯以適用修正前刑法牽連犯及連
    續犯之規定較有利於被告乙○○，則依據刑法第二條第一項
    前段規定，就被告乙○○上開所犯，自應適用修正前牽連犯
    與連續犯之規定如上所示，而分別依連續販賣第一、二級毒
    品之罪名處斷。而就適用修正前刑法第56條連續犯之規定加
    重其刑部分，除法定刑中死刑、無期徒刑部分不得加重外，
    依法加重其刑。因被告乙○○上開所犯，有連續犯之裁判上
    一罪關係，故公訴人未起訴部分亦為起訴效所及，本院自應
    併予審判。再者，被告乙○○既有以一行為而同時販賣第一
    級毒品及第二級毒品之情形，係一行為觸犯二罪名之想像競
    合犯，其上開犯行應依刑法第55條想像競合犯之規定，從一
    重依據連續販賣第一級毒品罪處斷。又就被告乙○○運輸第
    一、二級毒品之犯行，其與許順益、丁○○、鄭進勇、綽號
    「阿鋒」之不詳姓名年籍成年男子間有犯意聯絡及行為分擔
    ，應論以共同正犯；另就被告乙○○販賣第一、二級毒品之
    犯行，其與許順益及某不詳姓名年籍之成年男子間，亦有犯
    意聯絡及行為分擔，亦應論以共同正犯。
四、原審判決就被告乙○○上開所犯予以論罪科刑，固屬有見，
    惟查：(1)原審判決就被告乙○○認其有同時販賣海洛因及甲
    基安非他命之情形，卻未適用想像競合犯之規定從一重論處
    ，而予以分論併罰，尚有可議。(2)本案屬管制物品之海洛因
    、甲基安非他命等毒品，係被告乙○○與許順益、綽號「阿
    鋒」之成年男子、丁○○、鄭進勇等人共同自大陸地區私運
    進入台灣地區，但原判決就私運管制物品進口部分，並未依
    懲治走私條例第12條之規定，論以準走私罪，而逕以同條例
    第2條第1項論處，自有違誤。(3)原判決事實欄記載許順益及
    上訴人等尚與「阿鋒」共同基於運輸海洛因、甲基安非他命
    至台灣地區之犯意聯絡，暨鄭進勇在金門地區自「阿鋒」處
    取得許順益以不詳方式走私海洛因 2塊，然理由中則悉未說
    明此部分所憑之依據，且「阿鋒」何以其就運輸甲基安非他
    命部分與許順益及被告乙○○等亦有犯意聯絡？原判決未予
    論述，同有判決理由不備之違誤。(4)依毒品危害防制條例第
    18 條第1項規定，得諭知沒收並銷燬之者，以查獲之毒品及
    專供製造或施用毒品之器具為限，並不及於毒品之外包裝，
    而毒品外包裝係用於包裹毒品，防其裸露、潮濕，便於攜帶
    販賣，為供販賣毒品所用之物，苟屬被告或共犯所有者，應
    依毒品危害防制條例第19條第一項之規定宣告沒收之，方屬
    適法，原判決諭知扣案之毒品空包裝亦一併沒收並銷燬，亦
    有未合。(5)扣案門號0000000000號行動電話1支（含SIM卡）
    ，乃在中國大陸區聲請由同案被告丁○○持用，此據被告乙○○於本審供明，顯係聯繫運輸毒品所用，原判決認係被告
    乙○○持以用於聯繫交易毒品之用，而有誤會。被告乙○○
    否認犯罪而提起上訴，雖無理由，惟原審判決既有上述可議
    之處，自無可維持，應由本院將原判決關於被告乙○○部分
    予以撤銷改判。爰審酌被告乙○○為本案主謀之一，且為毒
    品上游，自大陸地區走私大量毒品來臺戕害國人健康，犯後
    猶飾詞企圖脫罪，毫無悔意，態度不佳等一切情狀，量處刑
    罰如主文第二項所示。被告乙○○判處無期徒刑部分，並依
    法宣告褫奪公權終身。扣案之第一級毒品海洛因（其中 2塊
    合計淨重695.19公克；其中1大包，已分裝成9小包，合計淨
    重336.30公克；其中4包合計淨重60.71公克）；第二級毒品
    甲基安非他命23包（標示Ａ１號1包，驗餘重34.56公克；標
    示Ａ２至Ａ２３號22包，驗前總毛重787．0公克，應扣除包
    裝塑膠袋重45.90公克，其中Ａ２１號1包，驗餘重36.52 公
    克），應依毒品危害防制條例第18條第 1項前段之規定，宣
    告沒收銷燬之。扣案之扣案之第一級毒品海洛因空包裝（其
    中2塊空包裝總重15.60公克；其中1大包，已分裝成9小包，
    合計空包裝重8.26公克；其中 4包空包裝重3.01公克）、第
    二級毒品甲基安非他命23包包裝塑膠袋（標示Ａ１號包裝塑
    膠袋重1.70公克，標示Ａ２至Ａ２３號包裝塑膠袋總重 45.
    90公克）、分裝夾鍊袋3大包、海洛因磚壓縮模具1組、紅高
    梁貢糖包裝紙箱1紙（內含塑膠袋1個）、門號0000000000號
    行動電話1支（含SIM卡，按國內通信業者多與消費者訂有服
    務契約，由租用者取得 SIM卡所有權，同理，在中國大陸地
    區聲請者亦可推知由消費者取得 SIM卡所有權）、不詳門號
    行動電話3支、立榮航空貨物封籤1張，分別為被告乙○○及
    同案被告丁○○、鄭進勇、王賜暖等人所有並供犯罪所用之
    物，應依毒品危害防制條例第19條第一項之規定宣告沒收。
    此部分既已扣案，爰不另為如全部或一部不能沒收時，追徵
    其價額之諭知。被告乙○○與許順益及姓名年籍不詳之成年
    人，共同販賣第一、二級毒品所得89萬元，應依毒品危害防
    制條例第19條第 1項之規定予以宣告連帶沒收，如全部或一
    部不能沒收時，以其等財產連帶抵償之。至於扣自被告乙○○之私人帳冊 1本，並無證據證明與販賣毒品有關，爰均不
    予宣告沒收。另被告乙○○用以分裝海洛因之電子磅秤，未
    據扣案，且無證據尚存在，為免將來執行困難，爰不予宣告
    沒收。此外本件扣案甲○○於94年12月 9日晚上先前向被告
    乙○○所購得尚未全部賣出之海洛因一包（淨重三七‧四三
    公克，空包裝重一‧九七公克），係甲○○所有；及同日王
    賜暖、甲○○共同持有而經王賜暖丟掉於地板之海洛因一包
    （淨重二二‧二五公克，空包裝重一‧○六公克），則為甲○○、王賜暖共同所有，且上開二包扣案之海洛因，業經本
    院前審於論處甲○○共同連續販賣第一級毒品罪刑時併予宣
    告均沒收銷燬之及其空包裝均沒收，並經確定在案（本院九
    十六年度上重更(一)字第八號），此部分爰不再重複為沒收銷
    燬之宣告。
五、公訴意旨另以：(1)被告乙○○自94年 9月、10月間某日起至
    同年12月 9日前止，在臺中市○○路等地，以每包15萬至18
    萬不等價格售予甲○○超過 2次以上，20次以上之海洛因。
    (2)被告乙○○自94年9月、10月間某日起至同年12月9日前止
    ，在國道一號西螺休息站，以甲基安非他命每包5萬元至7萬
    元不等價格，售予被告甲○○1次3包，得款至少15萬元。因
    認被告乙○○上開所為，亦涉犯販賣第一、二級毒品罪。公
    訴人認被告乙○○另涉犯上開罪嫌，無非係以同案被告王賜
    暖於警詢、偵查中之陳述及證述內容為據。經查，同案王賜
    暖對於此部分雖曾供述在卷，然關於在西螺休息站時，甲○○下車購得何物、向何人購得，其於原審作證時，皆語焉不
    詳，惟其於原審證述時可明確陳稱在向上路某處甲○○向被
    告乙○○購毒之次數為 2次，金額共計33萬元，是其餘之毒
    品交易時地，是否屬實，即堪置疑。自不能僅以同案被告王
    賜暖於警詢、偵查中之模糊不清供述，即遽認被告乙○○另
    涉犯有上開犯行。此外，復查無其他積極事證，足以證明被
    告乙○○有為上揭部分之犯行，被告乙○○此部分犯罪嫌疑
    不足，因公訴人認被告乙○○前開犯行與本案前揭論罪科刑
    部分有連續犯之裁判上一罪關係，爰不另為無罪之諭知。又
    公訴人另又指訴被告乙○○於94年12月9日晚上9時之後，除
    出售3包甲基安非他命給甲○○之外，另又有出售1包毛重36
    .3 公克（即經鑑定淨重34.61公克，包裝塑膠袋重1.70公克
    ）之甲基安非他命部分，此部分應係甲○○向被告乙○○以
    16萬元販入 3包甲基安非他命，並販賣給陳蘭宜等三人之後
    所剩，其理由已如上述。因公訴人認此部分與被告乙○○上
    開犯行與本案前揭論罪科刑部分有連續犯之裁判上一罪關係
    ，爰亦不就此部分另為無罪之諭知。
據上論斷，應依刑事訴訟法第369條第1項前段、第364條、第299
條第1項前段，毒品危害防制條例第4條第1項、第2項、第18條第
1項、第19條第1項，懲治走私條例第12條、第2條第1項、刑法第
2條第1項前段、第11條、第28條（修正前）、第56條（修正前）
、第55條（牽連犯修正前，想像競合犯現行法）、第37條第1項
、第38條第1項第2款（修正前），判決如主文。
本案經檢察官丙○○到庭執行職務。
中    華    民    國    97    年    10    月    22    日
            刑事第一庭  審判長法  官  陳  紀  綱
                              法  官  姚  勳  昌
                              法  官  張  智  雄
上列正本證明與原本無異。
如不服本判決應於收受送達後10日內向本院提出上訴狀，其未敘
述上訴之理由者並得於提起上訴後10日內向本院補提理由書（均
須按他造當事人之人數附繕本）。
                              書記官  謝  雅  惠
中    華    民    國    97    年    10    月    28    日
附錄本案論罪科刑法條：
毒品危害防制條例第4條第1、2項：
製造、運輸、販賣第一級毒品者，處死刑或無期徒刑；處無期徒
刑者，得併科新臺幣一千萬元以下罰金。
製造、運輸、販賣第二級毒品者，處無期徒刑或7年以上有期徒
刑，得併科新臺幣七百萬元以下罰金。


司法院資訊處製作；財團法人民間司法改革基金會備份。
